【裁判字號】    89,訴,203
【裁判日期】    891009
【裁判案由】    毀損等
【裁判全文】
臺灣苗栗地方法院刑事判決                          八十九年度訴字第二三號
    公  訴  人  臺灣苗栗地方法院檢察署檢察官
    被      告  乙○○
右列被告因毀損等等案件，經檢察官提起公訴（八十九年度偵字第九一四號），本院
判決如左：
    主  文
乙○○無罪。
    理  由
一、公訴意旨略以：被告乙○○前任職宸泰企業有限公司之會計，為經辦商業會計人
    員，於民國（下同）八十八年十二月初，宸泰企業有限公司之負責人欲與之查對
    帳目時，竟於八十八年十二月八日十七時許，在苗栗縣公館鄉中義村一二六之三
    號前，將宸泰企業有限公司所有帳冊一本燒毀。因認被告乙○○涉有毀損及違反
    商業會計法之罪嫌。
二、按犯罪事實應依證據認定之，無證據不得推定其犯罪事實；又不能證明被告犯罪
    者，即應諭知無罪之判決，刑事訴訟法第一百五十四條、第三百零一條第一項分
    別定有明文。本件公訴人認被告乙○○涉有毀損及違反商業會計法之罪嫌，無非
    係以告訴人甲○○及証人丙○○指述為其依據。
三、本件訊據被告乙○○於警訊、偵查及本院審理中堅詞否認有何右揭犯行，辯稱：
    伊沒有燒毀帳冊，上開帳冊業經告訴人甲○○取回等語。經查，告訴人於警訊中
    指稱：伊於八十八年十二月五日起發現帳目不對，伊即要求被告應將帳目整理清
    楚，伊於同年月八日下午親眼看見被告乙○○拿著乙本綠色帳冊及打火機由二樓
    辦公室往一樓走，事後伊問被告乙○○作何事，伊稱已將上開帳冊燒毀等語，而
    於本院審理中轉稱：被告乙○○係當著伊之面前將帳冊燒毀等語，另証人丙○○
    則於偵查中供証：伊於不到十公尺處親見被告燒簿子，伊係宸泰企業有限公司之
    股東，伊於八十八年十一月間對帳時發現帳有問題，第二天帳冊就不見了等語。
    是告訴人甲○○於八十八年十二月五日始發現該帳冊之帳有問題，証人即丙○○
    卻稱於八十八年十一月間上開帳冊即已消失，是告訴人與証人丙○○所供即互為
    矛盾，又告訴人與証人丙○○均自承伊等業已發現該帳冊之帳有問題，一人卻或
    容讓被告乙○○手持打火機及帳冊自眼前離開，或容讓被告當面將帳冊燒毀，另
    一人更容讓被告乙○○於不到十公尺處將帳冊燒毀，顯均與經驗法則大相違背，
    是告訴人甲○○及証人丙○○上開指述即屬堪疑！又審視被告乙○○所提伊與告
    訴人之電話錄音譯文：被告稱：「好好想明龍怎麼撐，有任何不清楚的地方，拿
    出三大本來查」，告訴人稱：「大本子，沒登錄，自己來看，一條一條抓，面對
    面來抓，自己來看，自己來抓」，及參酌本院訂期二次履勘現場，欲勘驗証人所
    指稱親見被告乙○○燒毀帳冊之相關位置，証人丙○○均拒不到庭等情，應認被
    告乙○○所稱上開帳冊已於告訴人手中，誠屬可信。綜上所述，告訴人及証人之
    指述既有瑕疵，即不得遽為被告乙○○不利之認定，此外復查無其他積極證據足
    資證明被告確有公訴人所指之毀損及違反商業會計法犯行，自應諭知被告無罪之
    判決。
四、據上論斷，應依刑事訴訟法第三百零一條第一項，判決如主文。
本案經檢察官吳義聰到庭執行職務。
中      華      民      國    八十九    年      十      月      九      日
                                    台灣苗栗地方法院刑事庭
                                        法  官  姚  銘  鴻
右正本證明與原本無異。
如不服本判決，應於判決送達後十日內向本院提出上訴狀( 應附繕本 )，上訴於臺灣
高等法院台中分院。
                                  書記官  張  文  玲
中      華      民      國    八十九    年      十      月      九      日


司法院資訊處製作；財團法人民間司法改革基金會備份。
